【裁判字號】    97,簡上,494
【裁判日期】    980430
【裁判案由】    違反著作權法
【裁判全文】
臺灣臺北地方法院刑事判決             97年度簡上字第494號
被      告
即  上訴人  甲○○
上列上訴人即被告因違反著作權法案件，不服本院97年度簡字第
4060號中華民國97年10月24日第一審簡易判決（檢察官聲請簡易
判決處刑案號：臺灣臺北地方法院檢察署97年度偵字第18439號
），提起上訴，本院管轄第二審之合議庭判決如下︰
    主  文
原判決撤銷。
甲○○擅自以公開傳輸之方法侵害他人之著作權，處有期徒刑參
月，如易科罰金，以新臺幣壹仟元折算壹日。緩刑貳年。
    事  實
一、甲○○明知如附表所示之「汽車總動員」等10部視聽著作，
    分別係美商迪士尼企業股份有限公司（下稱迪士尼公司）、
    美商派拉蒙影片股份有限公司（下稱派拉蒙公司）、美商二
    十世紀福斯影片股份有限公司（下稱福斯公司）及美商環球
    影片製作有限責任合夥（下稱環球影片）等著作權人享有著
    作財產權，現均仍於著作權存續期間內，未經該等公司之同
    意或授權，不得擅自重製或公開傳輸，且可預見其將如附表
    所示之電影檔案置於網路空間上供人下載，將使眾多未經著
    作財產權人同意或授權重製之人，得藉以非法重製上開視聽
    著作，而侵害如附表所示之著作財產權。詎其仍基於重製及
    公開傳輸上開著作物之犯意，未經如附表所示著作權人之同
    意或授權，自民國97年1月中旬某日起，利用其於96年3月30
    日，在臺北市○○區○○街268巷4弄21號2樓住處內，以電
    腦設備連接網際網路，至臺灣gogobox.com.tw網站以「topg
    toxyz」為帳號申請免費網站空間，以每次2部接續5次將其
    於不詳時間擅自下載重製於其個人電腦硬碟內侵害如附表所
    示視聽著作財產權之共計10部電影檔案，上傳至網址為ht
    tp://gog obox.com.tw/to pgtoxyz之電子儲存空間內，隨
    即以「topgtoxyz0」帳號，在「伊莉討論區論壇」（網址ht
    tp：//eyny.com)內之「GB電影下載」區，建立超連結至前
    開含有如附表所示電影檔案之gogobox免費網站空間，使不
    特定人得以點選超連結後下載如附表所示之電影檔案，以此
    方式侵害如附表所示著作財產權人之著作財產權。嗣經警於
    97年7月29日下午2時許查獲。
二、案經迪士尼公司、派拉蒙公司、福斯公司及環球影片等訴由
    內政部警政署保安警察第2總隊第1大隊第2中隊報請臺灣臺
    北地方法院檢察署檢察官偵查後聲請簡易判決處刑。
    理  由
一、按被告以外之人於審判外之言詞或書面陳述，除法律有規定
    者外，不得作為證據。被告以外之人於審判外之陳述，雖不
    符前4條之規定，而經當事人於審判程序同意做為證據，法
    院審酌該言詞陳述或書面陳述作成時之情況，認為適當者，
    亦得為證據。當事人、代理人或辯護人於法院調查證據時，
    知有刑事訴訟法第159條第1項不得為證據之情形，而未於言
    詞辯論終結前聲明異議者，視為有前項之同意，刑事訴訟法
    第159條第1項、第159條之5分別定有明文。經查：本院認定
    犯罪事實所憑之證據，部分屬傳聞證據，惟檢察官及被告甲
    ○○均未於本院言詞辯論終結前聲明異議，本院審酌該等言
    詞或書面陳述作成之情況，並無非出於任意性或不正取供，
    或違法或不當情事，且客觀上亦無不可信之情況，堪認為適
    當，依刑事訴訟法第159條之5第2項規定，均得作為證據，
    再予敘明。
二、上揭事實業據被告甲○○於警詢、偵查及本院審理中均坦承
    不諱，經核與告訴代理人江文博、何明達於警詢中指訴情節
    相符，復有財團法人台灣著作權保護基金會鑑識報告、著作
    權及委任證明文件、「伊莉討論區論壇」網頁畫面資料、go
    goboxj網站之使用者資料、凱擘股份有限公司IP線路申裝人
    資料在卷可稽，足徵被告之自白與事實相符，堪以採信。本
    件事證明確，被告犯行堪以認定，應依法論科。
三、核被告所為，係犯著作權法第91條第1項之擅自重製他人著
    作罪及第92條擅自公開傳輸他人著作罪。被告接續5次擅自
    將前開著作重製、公開傳輸之行為，時空緊密，為一重製、
    公開傳輸之接續犯行，且前開接續重製、公開傳輸迪士尼公
    司、派拉蒙公司、福斯公司及環球影片著作之行為，係一行
    為觸犯數罪名，屬同種想像競合犯，所犯上開擅自重製他人
    著作罪及擅自公開傳輸他人著作罪，係一行為觸犯數罪名，
    亦屬想像競合犯，依刑法第55條規定，應從重論以擅自公開
    傳輸他人著作之一罪處斷。原審未認定被告係屬一行為觸犯
    數罪名之想像競合犯，且於主文誤載重製及公開傳輸二罪之
    構成要件，尚有未洽，而被告事後已與告訴人達成和解，告
    訴人並當庭表示願意給予被告自新的機會（見本院98年4月
    16日審理筆錄），原審亦未及審酌，被告以須負擔家計期減
    輕處分，雖屬無理由，惟原判決既有上述之違誤，自應由本
    院將原判決撤銷改判。爰審酌被告無前科紀錄，有臺灣高等
    法院被告前案紀錄表在卷可稽，且於本院審理時坦承犯行，
    態度良好，並與告訴人達成和解，足見被告已有悔意等一切
    情狀，量處如主文所示之刑，並諭知易科罰金之折算標準。
    且查告訴代理人與檢察官亦同意給予被告緩刑，本院斟酌上
    開各情，認被告經此偵、審程序，當知所警惕，而無再犯之
    虞，因認前開所宣告之刑，以暫不執行為適當，併予宣告緩
    刑2年，以啟自新。至被告重製下載至gogobox免費網站空間
    如附表所示之電影檔案業已刪除，爰不另為沒收之諭知，附
    此敘明。
據上論斷，應依刑事訴訟法第455條之1第1項、第3項、第369條
第1項前段、第364條、第299條第1項前段，著作權法第91條第1
項、第92條，刑法第11條前段、第55條、第41條第1項前段、第
74條第1第1款，判決如主文。
本案經檢察官郭騰月到庭執行職務
中    華    民    國    98    年    4     月    30    日
                  刑事第十四庭審判長法  官  陳興邦
                                    法  官  李家慧
                                    法  官  沈君玲
以上正本證明與原本無異。
本判決不得上訴。
                                    書記官  劉麗英
中    華    民    國    98    年    4     月    30    日
 附表
┌──┬──────────────┬──────┐
│編號│          中文片名          │著作財產權人│
├──┼──────────────┼──────┤
│ 1  │汽車總動員                  │迪士尼公司  │
├──┼──────────────┼──────┤
│ 2  │光明追捕手：黑紀元          │福斯公司    │
├──┼──────────────┼──────┤
│ 3  │征服者                      │福斯公司    │
├──┼──────────────┼──────┤
│ 4  │終極警探4.0                 │福斯公司    │
├──┼──────────────┼──────┤
│ 5  │警奇四超人2：銀色衝浪手現身 │福斯公司    │
├──┼──────────────┼──────┤
│ 6  │七日之癢                    │派拉蒙公司  │
├──┼──────────────┼──────┤
│ 7  │史瑞克三世                  │派拉蒙公司  │
├──┼──────────────┼──────┤
│ 8  │星塵傳奇                    │派拉蒙公司  │
├──┼──────────────┼──────┤
│ 9  │夏綠蒂的網                  │派拉蒙公司  │
├──┼──────────────┼──────┤
│ 10 │美國黑幫                    │環球影片    │
└──┴──────────────┴──────┘
附錄本案論罪科刑所依據法條
著作權法第91條第1項
擅自以重製之方法侵害他人之著作財產權者，處3年以下有期徒
刑、拘役，或科或併科新臺幣75萬元以下罰金。
著作權法第92條
擅自以公開口述、公開播送、公開上映、公開演出、公開傳輸、
公開展示、改作、編輯、出租之方法侵害他人之著作財產權者，
處3年以下有期徒刑、拘役、或科或併科新臺幣75萬元以下罰金
。


司法院資訊處製作；財團法人民間司法改革基金會備份。
